【裁判字號】    99,審事聲,1
【裁判日期】    990129
【裁判案由】    確定訴訟費用額
【裁判全文】
臺灣臺北地方法院民事裁定             99年度審事聲字第1號
異  議  人  乙○○
相  對  人  國防部軍備局
法定代理人  甲○○
代  理  人  李志澄律師
上列當事人間確定訴訟費用額事件，異議人對於民國九十八年十
月二十日本院98年度審司聲字第740號裁定聲明異議，本院裁定
如下：
    主  文
異議駁回。
    理  由
一、按訴訟費用，由敗訴之當事人負擔，民事訴訟法第78條定有
    明文。又法院未於訴訟費用之裁判確定其費用額者，第一審
    受訴法院於該裁判有執行力後，應依聲請以裁定確定之。依
    第1項確定之訴訟費用額，應於裁定送達之翌日起，加給按
    法定利率計算之利息，民事訴訟法第91條亦有明定。再所謂
    「以裁定確定之」，則係指法院已為訴訟費用之裁判，僅未
    確定其費用額而言，即訴訟費用之裁判中未確定其費用額之
    情形。是確定訴訟費用之裁定，僅在確定敗訴之當事人應負
    擔之訴訟費用數額，並非就權利存在與否為確定，其償還義
    務如何，應從命負擔訴訟費用之裁判定之。因此，當事人在
    該程序中，自僅得就各個費用項目是否為法律上之訴訟費用
    、數額之計算有無錯誤加以爭執。
二、本件異議意旨略以：裁判費之計算、徵收，應依各共同被告
    之訴訟標的價額個別計算，原裁定將共同被告6人之裁判費
    統合計算，平均分擔，顯不合法，爰依法聲明異議等語。
三、經查，相對人與異議人間遷讓房屋等事件，相對人於第一審
    預納新臺幣（下同）457,568元（計算式：裁判費426,568元
    ＋測量費31,000元＝457,568元），嗣經本院92年度重訴字
    第1911號、臺灣高等法院95年度重上字第401號判決異議人
    敗訴確定，並諭知異議人應與同案被告許福緣、林仁德負擔
    第一審訴訟費用之1/2，第二審訴訟費用則由上訴人各自負
    擔等情，業經本院依職權調閱前開事件卷宗，核閱屬實。依
    民事訴訟法第78條及第91條規定，自應由異議人負擔第一審
    訴訟費用228,784元（計算式：457,568元×1/2＝228,784元
    ），及自原裁定送達翌日起按年息5%計算之利息，原裁定諭
    令異議人如數負擔，於法並無違誤。雖異議人以上開情詞置
    辯，揆諸首揭說明，本件為確定訴訟費用額之事件，僅係就
    已確定之訴訟費用裁判，另以裁定確定「訴訟費用額」，就
    訴訟費用應如何負擔，已為原確定訴訟費用之裁定確定，非
    確定訴訟費用額事件所得審認，異議人據以指摘原裁定不當
    ，求予廢棄，為無理由，應予駁回。
四、依民事訴訟法第240條之4第3項後段，裁定如主文。
中    華    民    國    99    年    1    月    29    日
                  民事第六庭    法  官  吳定亞
以上正本係照原本作成。
如對本裁定抗告須於裁定送達後10日內向本院提出抗告狀，並繳
納抗告費新臺幣1,000元。
中    華    民    國    99    年    1    月    29    日
                                書記官  張婕妤

司法院資訊處製作；財團法人民間司法改革基金會備份。
